【裁判字號】    97,交聲,1993
【裁判日期】    970818
【裁判案由】    聲明異議
【裁判全文】
臺灣臺中地方法院交通事件裁定        97年度交聲字第1992號
                                    97年度交聲字第1993號
原處分機關  交通部公路總局臺中區監理所
異  議  人
即受處分人  甲○○
上列受處分人因違反道路交通管理處罰條例案件，對於交通部公
路總局臺中區監理所民國九十七年七月一日所為之處分（中監違
字第裁六○－ＧＥ0000000號、六○－ＧＥ000000
0裁決書），聲明異議，本院裁定如下：
    主    文
異議均駁回。
    理    由
一、原處分機關交通部公路總局臺中區監理所係以：受處分人甲
    ○○於民國九十七年五月二十一日十八時三十分許，駕駛車
    牌號碼Ｂ八─一一六九號自用一般小客車，在臺中市○○路
    與大墩路口，因「駕車行經有燈光號誌管制之交岔路口闖紅
    燈」、「違反處罰條例之行為，拒絕停車接受稽查而逃逸」
    等違規，經臺中市警察局第六分局市政派出所員警逕行舉發
    ，並分別經該所依道路交通管理處罰條例第五十三條第一項
    、第六十條第一項、第六十三條等規定，分別裁處受處分人
    罰鍰新臺幣二千七百元，並記違規點數三點、三千元，並記
    違規點數一點。
二、受處分人甲○○聲明異議意旨略以：伊於九十七年五月二十
    一日十八時三十分許，駕車沿大墩路行經中港路，當時是下
    班時間大塞車，車輛是一輛接一輛，故不可能闖紅燈，且當
    日伊當日未見員警，亦無遭員警攔停等語。
三、按汽車駕駛人，行經有燈光號誌管制之交岔路口闖紅燈者，
    處一千八百元以上五千四百元以下罰鍰；又駕駛汽車有違反
    本條例之行為，經交通勤務警察或依法令執行交通稽查任務
    人員制止時，不聽制止或拒絕停車接受稽查而逃逸者，除按
    各該條規定處罰外，處新臺幣三千元六千元以下罰鍰，道路
    交通管理處罰條例第五十三條第一項第四款、第六十條第一
    項分別定有明文。
四、經查：
    受處分人甲○○於九十七年五月二十一日十八時三十分許，
    駕駛車牌號碼Ｂ八─一一六九號自用一般小客車，在臺中市
    ○○路與大墩路口，因「駕車行經有燈光號誌管制之交岔路
    口闖紅燈」、「違反處罰條例之行為，拒絕停車接受稽查而
    逃逸」等違規，經臺中市警察局第六分局市政派出所員警周
    文彬當場目賭，並以中市警交字第ＧＥ0000000號、
    第ＧＥ0000000號舉發違反道路交通管理事件通知單
    逕行舉發等情，有臺中市警察局第六分局九十七年六月十一
    日中分六警交字第○九七○○二○三六九號號函一份、舉發
    違反道路交通管理事件通知單影本二份在卷可按。且證人即
    逕行舉發本件違規之臺中市警察局第六分局市政派出所警員
    周文彬於本院訊問時具結證稱：當時正下毛毛雨，伊身穿黃
    色反光背心，手拿著紅色閃爍指揮棒，在中港路與大墩路口
    正中間指揮交通，當時紅燈伊手勢舉起令全部來車停止，之
    後二手平舉表示中港路往市區雙向通行後，就看到車牌號碼
    Ｂ八─一一六九號車車速很快從伊正前方過來，伊右手往前
    平舉掌心朝前制止其通行，該車由大墩路往何厝街方向行駛
    ，但其並未停止，當下覺得其不會停車，便立即跳到旁邊閃
    避，然後便拿起指揮棒並吹哨攔停向右邊揮指示停到旁邊，
    當時該車在伊右前方約三到五步左右，惟該車並未停止，當
    時伊到該車來的時候，是面朝大墩路背對何厝街，所以該車
    是正對著伊開過來，伊跳開之後立刻轉身過去拿起筆記本記
    下車牌號碼，之後伊就繼續指揮交通等語。核與證人周文彬
    提出之筆記本記載：「Ｂ８－１１６９白色，差一點撞到員
    警」等語相符。而被告於本院詢問證人周文彬後，亦自承當
    日下班時間行經大墩路與中港路口，在路口確實有看到一個
    人跳過去，當時不知是警察，是接到舉發通知單，才想當時
    差點撞到等人是警察等語。再參以，證人周文彬當時係執行
    交通勤務，衡情當對經過之車輛動態及交通號誌之情形更為
    注意，是其已明確指出受處分人所駕車輛之顏色、車號，行
    駛動態等情，足見證人周文彬應無誤認、誤記之可能。再酌
    以，本件逕行舉發之員警周文彬與受處分人素昧平生，並無
    仇隙，亦無陷詞攀誣之理。反觀受處分人，先於異議之際，
    稱不知當日路口有警察在場云云，復於本院詢問證人周文彬
    後，則稱：當日確有差點撞到人，收到舉發通知單時，才想
    那人可能是警察云云。又稱：當時行經該路口係塞車，車子
    一輛接一輛，不可能闖紅燈云云，苟係如其所述車輛係一輛
    接一輛行駛，受處分人駕駛之車輛，既係緊跟前車行駛，豈
    可能差點撞及證人周文彬，是受處分人所述顯有隱匿部分事
    實，故應以證人周文彬前開所證為可採。又證人周文彬當日
    係著黃色反光背心，手拿紅色閃爍指揮棒，而受處分人自承
    當日確曾差點撞及證人周文彬，衡情，事發後當對於證人周
    文彬之動向相當注意，而證人周文彬既有吹哨，以紅色閃爍
    指揮棒示意靠旁停車，受處分人亦當知悉。準此，受處分人
    甲○○於前開時間、地點，因駕車行經有燈光號誌管
    制之交岔路口闖紅燈及違反處罰條例之行為，拒絕停車接受
    稽查而逃逸等違規，足堪認定。原處分機關所為之前揭處分
    ，並無違法不當。本件聲明異議為無理由，應予駁回。
五、據上論斷，應依道路交通管理處罰條例第八十七條第二項，
    道路交通案件處理辦法第十九條規定，裁定如主文。
中    華    民    國    97    年    8     月    18    日
                        交通法庭  法  官  劉逸成
上正本證明與原本無異。
如不服本裁定，應於收受送達後五日內向本院提出抗告狀。（應
附繕本）
                                  書記官  陳青瑜
中    華    民    國    97    年    8     月    18    日


司法院資訊處製作；財團法人民間司法改革基金會備份。
